臺灣臺南地方法院民事判決　九十三年度訴字第一二九六號
　　原　　　告　慶豐商業銀行股份有限公司
　　法定代理人　戊○○
　　訴訟代理人　己○○
　　　　　　　　甲○○
　　　　　　　　沈明芬
　　被　　　告　丁○○
　　　　　　　　乙○○
　　　　　　　　丙○○
右當事人間請求清償消費款事件，本院於中華民國九十三年十一月二十四日言詞辯論
終結，判決如左：
    主      文
被告丁○○、乙○○應連帶給付原告新台幣貳拾萬零貳仟捌佰陸拾捌元，及自民國九
十三年三月十九日起至清償日止，按日息萬分之五點四計算之利息及按上開利息總額
百分之十計付之違約金。
被告丁○○、丙○○應連帶給付原告新台幣壹拾柒萬壹仟陸佰貳拾元，及自民國九十
三年三月十九日起至清償日止，按日息萬分之五點四計算之利息及按上開利息總額百
分之十計付之違約金。
被告丁○○應給付原告新台幣壹拾伍萬玖仟貳佰肆拾玖元，及自民國九十三年三月十
九日起至清償日止，按日息萬分之五點四計算之利息及按上開利息總額百分之十計付
之違約金。
訴訟費用由被告丁○○、乙○○連帶負擔十分之四、由被告丁○○、丙○○連帶負擔
十分之三，餘由被告丁○○負擔。
    事      實
甲、原告方面：
一、聲明：求為判決如主文所示。
二、陳述：
　　被告丁○○、乙○○、丙○○分別於民國八十三年十月六日、八十六年三月二十
    八日及八十八年六月二十五日與原告訂立信用卡使用契約，領用原告所發行之信
    用卡正、附卡，被告丁○○持正卡（卡號0000000000000000、
    0000000000000000）；被告乙○○持附卡（卡號000000
    0000000000、0000000000000000）、被告丙○○持
    附卡（卡號0000000000000000、0000000000000
    000），被告領用系爭信用卡後，即得於各特約商店記帳消費，依信用卡約定
    條款第十五條、第十六條約定，信用卡各月之消費款應於翌月十八日以前清償，
    逾期未償還部分應按日息萬分之五點四計付循環利息，並以循環利息總額百分之
    十計付違約金。惟被告丁○○至九十二年十二月三十日止尚積欠信用卡簽帳消費
    款新台幣（下同）十五萬九千二百四十九元、被告乙○○至九十三年一月十五日
    止，尚積欠信用卡簽帳消費款二十萬二千八百六十八元、被告丙○○至九十三年
    二月八日止，尚積欠信用卡簽帳消費款十七萬一千六百二十元未為清償。另依信
    用卡約定條款第三條規定，正卡持卡人應與附卡持卡人負連帶清償責任，迭經催
    討，均未獲置理，為此提起本件訴訟。
三、證據：提出信用卡申請書三份、約定條款一份、信用卡掛失暨發卡紀錄表二件、
    消費及繳款明細查詢、消費明細表各三份為證。
乙、被告方面：
一、聲明：原告之訴駁回。
二、陳述：被告丁○○自八十三年使用原告發行之信用卡一直保持良好紀錄，唯因近
    年來，被告丁○○在大陸投資生意失敗，又造成身心障礙、病情加重，所以被告
    丁○○、乙○○、丙○○在九十二年十二月就自動將信用卡剪斷，寄回給原告並
    提出分期繳納之申請，惟原告不予理會，且帳款也不對。被告均未獲原告回覆，
    乃於九十三年十月再寄上存證信函，要求停止循環利息並讓被告分期繳納，但都
    被拒絕，被告有誠意處理，但家庭殘破面臨困境，現倚賴政府補助一個月四千元
    過日，且被告丁○○重病不能工作，另被告乙○○、丙○○也負債，現家庭破裂
    ，工作又無法尋找，生活困苦，請求庭上能法外開恩。另原告為賺取利息不顧被
    告所提出之停止循環利息申請，亦有違反公平交易法第二十四條之嫌。
    理      由
一、本件被告丁○○、乙○○、丙○○未於言詞辯論期日到場，核無民事訴訟法第三
    百八十六條列各款情形，應依原告之聲請，由其一造辯論而為判決。
二、本件原告主張：被告丁○○、乙○○、丙○○分別於八十三年十月六日、八十六
    年三月二十八日及八十八年六月二十五日與原告訂立信用卡使用契約，領用原告
    所發行之信用卡正附卡，被告依約即得於各特約商店記帳消費，且依信用卡約定
    條款第十五條、第十六條約定，信用卡各月之消費款應於翌月十八日以前清償，
    逾期未償還部分應按日息萬分之五點四計付之循環利息及循環利息總額百分之十
    計付之違約金。詎被告丁○○至九十二年十二月三十日尚積欠信用卡簽帳消費款
    十五萬九千二百四十九元、被告乙○○至九十三年一月十五日止，尚積欠信用卡
    簽帳消費款二十萬二千八百六十八元、被告丙○○至九十三年二月八日止，尚積
    欠信用卡簽帳消費款十七萬一千六百二十元，另依信用卡約定條款第三條規定，
    正卡持卡人應與附卡持卡人負連帶清償責任等語。被告則以：伊等有誠意與原告
    處理債務，但因生活困難無法一次還清欠款，原告卻不同意被告分期繳納，原告
    請求的帳款不對，且拒絕被告停止循環利息之請求，顯有違反公平交易法之嫌等
    語置辯。
三、原告主張被告分別於八十三年十月六日、八十六年三月二十八日、八十八年六月
    二十五日向原告申請信用卡，約定被告得以該行信用卡簽帳消費，並應於翌月十
    八日以前清償消費款，逾期未償還部分應按日息萬分之五點四計算計付循環利息
    及以循環利息總額百分之十計算之違約金，而被告丁○○截至九十二年十二月三
    十日止尚積欠信用卡簽帳消費款十五萬九千二百四十九元、被告乙○○至九十三
    年一月十五日止，尚積欠信用卡簽帳消費款二十萬二千八百六十八元、被告丙○○至九十三年二月八日止，尚積欠信用卡簽帳消費款十七萬一千六百二十元未為
    清償，依信用卡約定條款第三條之約定，正卡持卡人丁○○與附卡持卡人乙○○
    、丙○○間就個別使用信用卡所生應付帳款互負連帶清償責任之事實，業據原告
    提出與其所述相符之信用卡申請書、約定條款及消費明細表為證。被告雖以前詞
    置辯，惟查，兩造簽訂之信用卡約定條款第十三條約定：「持卡人於當期繳款截
    止日前，如對交易明細暨繳款通知書所載事項有疑義，得檢具理由及貴行要求之
    證明文件（如簽帳單或退款單收執聯等）通知貴行，或請求貴行向收單機構調閱
    簽帳單或退款單，或請求貴行就該筆交易依各信用卡組織之作業規定，向收單機
    構或特約商店、辦理預借現金機構主張扣款，並得就該筆交易對貴行暫停付款。
    持卡人未依前項約定通知貴行者，推定交易明細暨繳款通知書所載事項無誤」，
    是依上開約定，既已賦予被告於每月繳款期限前異議之時期，則倘若被告對於帳
    款有疑義，自應於當期繳款截止日前提出，被告捨此不為，復未具體指出本件帳
    款究竟有何疑義，即空言否認，尚難認為可採。次查，系爭信用卡契約遲延利息
    之約定，為日息萬分之五點四，相當於年息百分之十九點七，尚未逾法定最高利
    率之限制，核與現行一般信用卡約定循環信用利息相當，被告使用系爭信用卡多
    年，對此自難諉為不知。且衡諸信用卡制度已給予持卡人遲延給付消費款、服務
    費用之利益，發卡銀行對於特約商店提出之簽帳單亦負有先為支付之義務等情，
    前開約定利息，並無過高或顯失公平之情形，被告以其目前無力償還帳款抗辯原
    告拒絕被告提出之停止循環利息申請有違公平交易法第二十四條規定等語，亦非
    可採。
四、綜上所述，原告依消費借貸及連帶保證之法律關係，請求被告給付如主文所示之
    金額、利息及違約金，為有理由，應予准許。
五、據上論結，本件原告之訴為有理由，依民事訴訟法第三百八十五條第一項前段、
    第八十五條第一項但書、第二項，判決如主文。
中　　　華　　　民　　　國　　九十三　　年　　 十一 　　月　　 三十 　　日
                                  臺灣臺南地方法院民事第四庭
~B審判長法　　　官　吳森豐
~B　　　法　　　官　翁金緞
~B　　　法　　　官　孫淑玉
正本係照原本作成。
如對本判決上訴，須於判決送達後廿日內向本院提出上訴狀。
中　　　華　　　民　　　國　　九十三　　年　　 十一　　 月　　 三十　　 日
　　　　　　　　　　　　　　　　　　　　　 書記官　凌昇裕
